# 以现金和股权出资的会计处理

提问人：老兵 701206 时间：2021-09-08 21:33:05
陈老师您好
A公司下设两个全资子公司B公司和C公司。A公司对B公司和C公司的出资额均为 100 万元。
现A公司以现金 60 万元，加上对B公司投资 100 万元（评估值 120 万元），共计 180 万元，对C公司进行增资。
请问陈老师，A公司的增资行为该如何做会计处理？C公司接收投资，该如何做会计处理？
我的观点：
1 、A公司现金出资 60 万元直接增加对C公司长期股权投资；
2 、股权出资 120 万元，按非货币性交换准则处理，即如有商业实质，则按公允价值确认对C公司长期股权投资，如无商业实质，则按账面价值确认对C公司长期股权投资；
3 、C公司接收现金，直接增加实收资本；接收股权投资，按同一控制下企业合并处理。
妥否，请陈老师指教。

回答人：chenyiwei
主帖中的理解基本合理。
由于B、C均为A的全资子公司，故A以B的股权对C增资的行为无商业实质，A的个别报表层面应按其对B长投的原账面价值转为对C的投资成本，不确认损益。